【裁判字號】    90,交易,575
【裁判日期】    901228
【裁判案由】    公共危險等
【裁判全文】
臺灣桃園地方法院刑事判決                          九十年度交易字第五七五號
    公  訴  人  臺灣桃園地方法院檢察署檢察官
    被      告  甲○○
右列被告因過失傷害案件，經檢察官提起公訴（九十年度偵字第八五二二號），本院
判決如左：
    主  文
甲○○服用酒類，不能安全駕駛動力交通工具而駕駛，處罰金壹萬伍仟元，如易服勞
役，以佰元折算壹日。又因過失傷害人，處拘役肆拾日，如易科罰金，以參佰元折
算壹日。
    事  實
一、甲○○於民國九十年五月二十六日凌晨，與友人在桃園縣中壢地區服用啤酒約三
    瓶後，在酒醉不能安全駕駛動力交通工具之狀況下，仍駕駛其Ｌ八－八一八三號
    自小客車，沿桃園縣平鎮市○○路○段由高速公路新屋交流道往中壢市區方向行
    駛。當日凌晨四時三十分許，甲○○駕駛上開自小客車，行經上址民族路二段十
    九號前，原應注意酒後不得駕車；行駛時應注意車前狀況，並隨時採取必要之安
    全措施，且依當時晴天、夜間無照明、路面平直無障礙等情形，又無不能注意之
    情事，竟仍疏未注意，貿然前行。適同有過失之乙○○騎乘ＩＶＨ－一七九號重
    機車，亦殊未遵守地上標線規定，而逕自由對向越過雙黃線後自陳某左方切入車
    道前行。甲○○見狀閃避不及，復因酒醉未及採取任何措施，自小客車左側車頭
    遂撞及重機車右側倒地，乙○○因此受有大片腦出血、左側鎖骨骨折等傷害。甲
    ○○於肇事後委託路人自首並接受裁判，經警測試其呼氣中酒精濃度，達零點五
    一ＭＧ／Ｌ。
二、案經乙○○訴由桃園縣警察局平鎮分局報請台灣桃園地方法院檢察署檢察官偵查
    起訴。
    理  由
一、訊據被告甲○○坦承於右揭時地酒醉駕車，與告訴人乙○○騎乘之機車發生碰撞
    ，致羅某受傷等事實不諱，惟否認有何過失。辯稱：機車逆向穿越雙黃線也有過
    失，而且他的過失程度比我嚴重等語。經查，被告酒醉駕車肇事之事實，為其自
    承在卷，核與告訴人乙○○、目擊證人許時景、彭仲尼、徐民謙等人在偵審中指
    訴事故情節，除羅某指稱自小客車係追撞機車，及徐某指述被告車速約八、九十
    公里外，其餘均屬相符，此外並有酒精濃度呼氣測定值、警員觀察報告、道路交
    通事故調查報告表、診斷證明書各一份、現場照片八張可資佐證，即被告在警訊
    中亦自承：當時只想閃避，忘了踩煞車等語。按汽車駕駛人飲用酒類後，其吐氣
    所含酒精濃度超過每公升零點二五毫克者，不得駕車；汽車行駛中駕駛人應注意
    車前狀況，並隨時採取必要之安全措施，道路交通安全規則第九十四條第三項、
    第一百十四條第二款分別訂有明文，且依卷附報告表所載，肇事當時晴天，夜間
    無照明，路面平直無障礙等情境，亦無不能注意之因素，然被告仍疏未注意，飲
    酒後貿然駕車，復於事故發生時因酒醉未能採取適當之閃避措施，以致果然肇事
    ，被告顯有過失；其自承為閃避未採煞車顯見因酒醉導致反應變差，無法採取適
    切避讓措施，已達酒醉不能安全駕駛之程度，併堪認定。至告訴人雖稱：是甲○
    ○開車從後面撞我，而且他超速，鑑定結果說我有過失不可採云云，惟查，自卷
    附現場圖及兩車車損照片以觀，機車刮地痕起自該處內側車道靠雙黃線位置，足
    見肇事地點約在該處，與被告指稱告訴人逆向斜穿道路等語相合，而自小客車左
    前側車頭受損，機車右側受損，顯見為雙方搶道擦撞所致，非追撞可比，是機車
    本無路權，且非自小客車前車，從而縱告訴人所指：自小客車係撞及機車右後方
    向燈、腳踏板等處等語屬實，仍無解於告訴人無權在該處行駛，與自小客車爭道
    之事實，另證人徐民謙雖稱自小客車車速達八、九十公里等語，然此部分究屬個
    人推測意見，無從採取，而被告本即未踩煞車，是僅憑刮地痕長短無從認定其時
    速，從而告訴人此部分所述均非可採，然亦難據此解免被告過失，併予敘明。即
    本件經台灣省桃園縣區車輛行車鑑定事故委員會鑑定結果，就告訴人逆向斜穿道
    路為肇事原因一節，亦同上認定，有該會九十年九月七日九十府車鑑桃字第九０
    ０九四二號函暨所附鑑定意見書可參，至鑑定意見認被告酒醉、無照駕車僅係違
    反規定部分，無照駕駛部分與查詢結果，被告有職業大客車駕照不符，或係誤載
    ；酒醉駕車部分與事發時被告已然發現機車，而仍未採取適當之閃避措施，同有
    過失相違，均難採取。另告訴人在偵查中具狀請求覆議，本院認本件鑑定時已參
    酌告訴人偵查中所述及相關事證，告訴人所指採證違規部分則屬誤會，本院復已
    詳敘採擇理由，並無覆議必要，附此指明。綜上所述，本件事證已臻明確，被告
    所辯為卸責之詞，不足採信，其犯行已堪認定。
二、核被告甲○○所為，係犯刑法第一百八十五條之三之公共危險罪，及同法第二百
    八十四條第一項前段之過失傷害罪。被告酒後駕車因而致人受傷，就所犯過失傷
    害罪部分，應依道路交通管理處罰條例第八十六條第一項規定，加重其刑至二分
    之一。被告在警訊中即陳明有請路人報案，並自承肇事，雖證人即承辦員警張堯
    宗證稱：無法查得報案人資料等語，惟別無其他不利證據，就過失傷害部分仍應
    認合於自首規定，應依刑法第六十二條前段規定減輕其刑。此部分事實同時有刑
    之加重及減輕情形，依刑法第七十一條第一項規定，先加後減之。被告所犯上開
    二罪間方法互異，行為不同，應予分論併罰。爰審酌被告此前並無前科，有台灣
    高等法院被告全國前案記錄表一紙附卷足憑，素行尚稱良好，其酒後駕車，對旁
    人生命、身體造成危險，事後尚未與被害人達成和解，犯後坦承犯行，本件被告
    雖同有過失，然告訴人未禮讓被告先行，亦為肇事原因等一切情狀，分別量處如
    主文所示之刑，並諭知罰金易服勞役，徒刑易科罰金之折算標準，以資懲儆。
據上論斷，應依刑事訴訟法第二百九十九條第一項前段，刑法第一百八十五條之三、
第二百八十四條第一項前段、第四十一條第一項前段、第四十二條第二項、第六十二
條前段，道路交通管理處罰條例第八十六條第一項，罰金罰鍰提高標準條例第一條前
段、第二條，判決如主文。
本案經檢察官古慧珍到庭執行職務。
中        華        民        國    九十    年    十二    月    二十八  日
                                  臺灣桃園地方法院交通法庭
                                      法  官
右正本證明與原本無異
如不服本判決書應於送達後十日內向本院提出上訴狀
                                      書記官    口  口  口
中      華      民      國      八十        年    口口    月    口口    日
論罪法條：刑法第二百八十四條第一項前段、第一百八十五條之三


司法院資訊處製作；財團法人民間司法改革基金會備份。
